【裁判字號】    94,小上,37
【裁判日期】    950127
【裁判案由】    清償信用卡消費款
【裁判全文】
臺灣高雄地方法院民事裁定              94年度小上字第37號
上  訴  人  乙○○
被上訴人    大眾商業銀行股份有限公司
法定代理人  丙○○
訴訟代理人  甲○○
當事人間請求清償信用卡消費款事件，上訴人對於民國94年7 月
13日本院鳳山簡易庭94年度鳳小字第1015號第一審小額判決提起
上訴，本院裁定如下：
    主  文
上訴駁回。
第二審訴訟費用新臺幣壹仟伍佰元由上訴人負擔。
    理  由
一、按，對於小額程序之第一審判決之上訴，非以其違背法令為
    理由，不得為之；上訴狀內應記載上訴理由，表明：（一）
    原判決所違背之法令及具體內容。（二）依訴訟資料可認為
    原判決有違被法令之具體事實；又所謂判決違背法令，乃指
    判決不適用法規或適用不當；而有第469 條所列第1 款至第
    5 款事由時，其判決當然為違背法令；上訴不合程序者，第
    二審法院應以裁定駁回之，民事訴訟法第436 條之24第2 項
    、第436 條之25、第436 條之32第2 項準用第468 條及第46
    9 條第1 款至第5 款（同條第6 款則不在準用之列）、第43
    6 條第2 項準用第444 條第1 項前段分別定有明文。故當事
    人對於小額訴訟程序之第一審裁判提起上訴，須以判決不適
    用法規或適用法規不當為理由；以判決不適用法規或適用法
    規不當為理由上訴時，上訴狀或理由狀並應具體指摘原判決
    不適用法規或適用不當之具體事實；且參照最高法院71 年
    台上字第314 號判例意旨，並應具體揭示該法規之條項或內
    容，若係成文法以外之法則，應揭示該法則之旨趣，倘為司
    法院解釋或最高法院之判例，則應揭示該判解之字號或其內
    容，如依民事訴訟法第469 條所列第1 款至第5 款事由提起
    上訴時，並應揭示合於該條項之事實，上訴狀或理由狀如未
    依此項方法表明者，即難認為已對於原判決之違背法令有具
    體之揭示，上訴自難認為合法。
二、上訴意旨略以：（一）上訴人並未接獲原審言詞辯論等開庭
    通知，致無從到庭陳述事實，故原審判決已有判決不適用法
    規之違法。（二）上訴人固曾向被上訴人申請信用卡使用，
    惟迄今均未曾收受被上訴人所核發之信用卡，亦未曾開卡使
    用，且上訴人於知悉上開信用卡遭他人盜刷後，已向高雄市
    政府警察局苓雅分局民權派出所報案，故上訴人並無可歸責
    之事由，而原審對於本件信用卡消費款是否為上訴人所為或
    係遭盜刷等情未詳為審究，即遽為上訴人敗訴之判決，自有
    判決不備理由及理由矛盾之違法，為此，乃依法提起上訴等
    語。並聲明求為：原審判決廢棄，並駁回被上訴人於第一審
    之訴等語。
三、經查，上訴人之上開上訴理由僅均係就原審就證據取捨及認
    定事實之事項而為指摘，並未具體指明原審判決有如何不適
    用何種法條之何法規或適用何種法條之何法規不當，或有民
    事訴訟法第469 條第1 款至第5 款所稱當然違背法令之情事
    ，及符合該條款要件之具體事實，上訴人既未就原審判決有
    何不適用法規或適用不當，或有民事訴訟法第469 條第1 款
    至第5 款當然違背法令之情形，為具體之指摘，依前開法條
    規定之說明，上訴人之上訴即不合法。另依民事訴訟法第43
    6 條之24第2 項、第436 條之32第2 項之規定，僅準用同法
    第468 條及第469 條第1 款至第5 款之規定，至於同條第6
    款之「判決不備理由或理由矛盾者」並不在準用之列，故上
    訴人上述理由主張原審判決有判決不備理由或理由矛盾之情
    事，與上開法條之規定不符，其上訴亦不合法。綜上所述，
    本件上訴人之上訴為不合法，依上開法條規定之說明，自應
    裁定予以駁回。
四、末按，於小額訴訟之上訴程序，法院為訴訟費用之裁判時，
    應確定其費用額，民事訴訟法第436 條之19第1 項、第436
    條之32第1 項定有明文。本件第二審裁判費用為1,500 元，
    應由敗訴之上訴人負擔，爰併為裁定如主文第2 項所示。
五、據上論結，本件上訴為不合法，依民事訴訟法第436 之32第
    1 、2 項、第436 條之19第1 項、第444 條第1 項前段、第
    95條、第78條，裁定如主文。
中    華    民    國    95    年    1    月    27    日
                  民事鳳山分庭審判長法  官  王伯文
                                    法  官  陳憶芳
                                    法  官  郭文通
正本係照原本作成。
本裁定不得抗告。
中    華    民    國    95    年    2     月    3    日
                                    書記官  李崑良


司法院資訊處製作；財團法人民間司法改革基金會備份。
